臺灣彰化地方法院刑事判決　　　　　　　　　　　　　九十三年度訴字第六九號
　　公　訴　人　臺灣彰化地方法院檢察署檢察官
　　被　　　告　子○○
右列被告因搶奪等案件，經檢察官提起公訴（九十三年度偵緝字第二０二、二０三、
二０四、二０五、二０六、二０七號、九十三年度偵字第三八六八號、九十三年度毒
偵緝字第一二三號），本院依簡式審判程序判決如左：
    主      文
子○○共同連續意圖為自己不法之所有，而搶奪他人之動產，累犯，處有期徒刑壹年
肆月。又共同連續攜帶兇器竊盜，累犯，處有期徒刑年；扣案之固定鉗壹支、尖銳
鐵片片、瑞士刀壹支，均沒收。又連續施用第一級毒品，累犯，處有期徒刑拾月；
扣案之海洛因壹包（淨重零點壹肆公克），沒收銷燬之。主刑部分應執行有期徒刑肆
年拾月。
    事      實
一、子○○（原名癸○龍）前因違反藥事法等案件，經本院以八十四年度訴字第三七
    四號判決應執行有期徒刑十月，緩刑五年確定；嗣因違反麻醉藥品管理條例案件
    ，經本院以八十四年度易字第一九一九號判決判處有期徒刑六月，如易科罰金以
    三百元折算一日確定，前揭緩刑宣告亦遭法院裁定撤銷，上開所處刑期接續執行
    ，於民國八十五年九月二十六日假釋出監，本應至八十六年一月二十三日假釋期
    滿；惟其又因恐嚇取財案件，經本院以八十六年度易字第一五六號判決判處有期
    徒刑四月，由臺灣高等法院臺中分院以八十六年度上易字第一一四二號駁回上訴
    而告確定，並撤銷前揭假釋，所餘殘刑有期徒刑三月二十八日與前述恐嚇取財案
    件判處之有期徒刑四月接續執行，至八十八年十月十二日縮刑期滿執行完畢（起
    訴書誤為八十八年四月二十三日執行完畢）。詎仍不知悔改，而先後為下列犯行
    ：
（一）子○○基於意圖為自己不法所有之概括犯意，並與吳登燦（由臺灣高等法院臺
      中分院併案審理中）互為犯意之聯絡，由吳登燦騎乘機車後載子○○，於附表
      編號一、四、五所示之時間地點，搶奪乙○○、壬○○、甲○○○所有如附表
      編號一、四、五所示之財物得手，旋即駕車加速駛離現場。搶得金飾均已變賣
      求現，連同搶奪所得現金均花用一空。
（二）子○○另基於意圖為自己不法所有之概括犯意，於附表編號二、三、六至十五
      所示時間地點，或單獨一人（附表編號六至十三部分），或與吳登燦（附表編
      號二、三部分）、王國智（附表編號十四、十五部分，另案審理中）各為犯意
      聯絡，由子○○攜帶其所有客觀上足供作為兇器使用之尖銳鐵片、固定鉗為工
      具，或徒手，或由王國智攜帶其所有客觀上足供作為兇器使用之瑞士刀一支，
      共同竊取如附表編號二、三、六至十五所示之財物得手。
（三）子○○曾因施用毒品案件，於九十一年五月六日強制戒治期滿執行完畢出所，
      由臺灣彰化地方法院檢察署檢察官於九十一年九月九日，以九十一年度戒毒偵
      字第七九六、七九七、七九八號為不起訴處分確定。詎子○○仍不知悔改，復
      於前揭強制戒治執行完畢後五年內之九十三年三月二十日及同月二十七日，基
      於施用第一級毒品之概括犯意，以將海洛因摻入香煙中點火燃燒吸食煙氣或置
      於針筒內注射等方式，在彰化縣員林鎮○○里○○路○段五巷六號住處內，連
      續施用第一級毒品海洛因二次。
二、子○○嗣於九十二年十月十三日晚間八時許，在彰化縣員林鎮○○路○段三一九
    號前為警查獲；又於九十二年十一月二十九日十五時三十分許，在彰化縣大村鄉
    擺塘村擺塘巷二號前為警查獲，並當場扣得機車鑰匙一支；另於九十三年二月二
    日凌晨二時二十分許，在彰化縣員林鎮○○路○段一六六號巷口為警查獲，並當
    場扣得子○○所有供竊盜犯罪使用之固定鉗一支、尖銳鐵片三片等物；再於九十
    三年三月十四日二十二時三十分許，經警在彰化縣員林鎮○○路與和平街口，當
    場查獲王國智，並扣得王國智所有供竊盜犯罪使用之瑞士刀一支，再依王國智之
    供述循線查獲子○○涉有附表編號十四、十五之竊盜犯行；復於九十三年三月二
    十七日上午九時五十分許，在彰化縣員林鎮○○路○段二七七巷十弄四號為警查
    獲，並當場扣得海洛因一包（淨重零點一四公克），始得悉上情。
三、案經彰化縣警察局員林分局報請臺灣彰化地方法院檢察署檢察官偵查起訴。
    理      由
一、本件被告子○○於準備程序中，先就右揭犯罪事實為有罪之陳述，且所犯係死刑
    、無期徒刑、最輕本刑為三年以上有期徒刑以外之罪，經本院合議庭依刑事訴訟
    法第二百七十三條之一第一項之規定，裁定由法官一人獨任進行簡式審判程序，
    先此敘明。
二、右揭事實，業據被告子○○於本院審理時坦承不諱，核與共犯吳登燦、王國智所
    述相符，並經被害人乙○○、賴茶嶇、癸○、壬○○、甲○○○、丑○○、辛○○、庚○○、辰○○、己○○、卯○○、丁○○○、丙○○、戊○○、寅○○指
    訴遭搶奪及竊盜情節無訛，另經證人即美成銀樓店員夏尉庭、金德成銀樓負責人
    蕭文鈺、訊加通訊行店員何淑雯分別證述被告前去銷售搶得金飾及竊得行動電話
    之經過，證人盧正國證述當場查獲王國智行竊等情明確，復有監視器照片二張、
    犯案現場及贓物照片三十六張、美成銀樓金飾買入登記簿、金德成銀樓金飾買入
    登記簿各一份、贓物認領保管單三張、販賣手機切結書三張、車輛竊盜車牌失竊
    資料個別查詢報表二份、內政部警政署刑事警察局指紋鑑驗書一份、彰化縣衛生
    局煙毒尿液檢驗成績書、中山醫學大學附設醫院藥物濫用檢測中心檢驗報告、法
    務部調查局鑑定通知書各一份附卷可稽，及海洛因一包（淨重零點一四公克）、
    固定鉗一支、尖銳鐵片三片、機車鑰匙一支扣案足證，足認被告此部分之自白與
    事實相符，堪可採信。被告持以行竊之固定鉗一支、尖銳鐵片三片，均為末端尖
    銳之物，而該尖銳鐵片經本院當庭勘驗結果，係將剪刀中間之固定螺絲拆除後，
    並將把柄去除所餘鐵片，亦屬金屬材質製成，以之揮刺人之身體均足造成傷害甚
    或取人性命，客觀上自可供作兇器使用，殆無疑義。又共犯王國智與被告共同實
    施附表編號十四、十五所示竊盜犯行時，另有攜帶瑞士刀等足供作為兇器使用之
    工具，並於同日為警查獲時自共犯王國智之身上查扣取得，此經共犯王國智於警
    詢時供承甚明，復有瑞士刀一支扣案為憑。起訴書就此部分攜帶兇器情節未予詳
    載，應予補充。而被告前因施用毒品案件，於九十一年五月六日強制戒治期滿執
    行完畢出所，由臺灣彰化地方法院檢察署檢察官於九十一年九月九日，以九十一
    年度戒毒偵字第七九六、七九七、七九八號為不起訴處分確定等情，則有臺灣高
    等法院被告全國前案紀錄表、刑案資料查註紀錄表各一份附卷可按。綜上所陳，
    本案事證已臻明確，被告犯行洵堪認定。
三、核被告子○○附表編號一、四、五所示犯行，係犯刑法第三百二十五條第一項之
    普通搶奪罪，附表編號七至十五所示犯行，則係犯同法第三百二十一條第一項第
    三款攜帶兇器加重竊盜罪，附表編號二、三、六所示犯行，係犯同法第三百二十
    條第一項之普通竊盜罪，另其於接受強制戒治執行完畢釋放後，五年內再次施用
    第一級毒品海洛因，則係犯毒品危害防制條例第十條第一項之施用第一級毒品罪
    。被告為供自己施用之目的而持有上開毒品，其於施用前後持有海洛因之低度行
    為，應為施用之高度行為所吸收，不另論罪。而被告子○○與共犯吳登燦就附表
    編號一至五所示犯行，被告子○○與共犯王國智就附表編號十四、十五所示犯行
    ，各有犯意聯絡及行為分擔，均為共同正犯。被告所犯十二次竊盜犯行、三次搶
    奪罪、二次施用第一級毒品罪，均係時間緊接，方法近似，各觸犯基本構成要件
    相同之罪名，顯係各基於概括犯意反覆為之，均應依連續犯之規定論以一罪（竊
    盜部分論以連續加重竊盜罪），並皆依法加重其刑。被告所犯上開三罪間，犯意
    各別，行為互殊，應予分論併罰。查被告前因違反藥事法等案件，經本院以八十
    四年度訴字第三七四號判決應執行有期徒刑十月，緩刑五年確定；嗣因違反麻醉
    藥品管理條例案件，經本院以八十四年度易字第一九一九號判決判處有期徒刑六
    月，如易科罰金以三百元折算一日確定，前揭緩刑亦遭法院裁定撤銷，上開所處
    刑期接續執行，於八十五年九月二十六日假釋出監，本應至八十六年一月二十三
    日假釋期滿；惟其又因恐嚇取財案件，經本院以八十六年度易字第一五六號判決
    判處有期徒刑四月，由臺灣高等法院臺中分院以八十六年度上易字第一一四二號
    駁回上訴而告確定，並撤銷前揭假釋，所餘殘刑有期徒刑三月二十八日與前述恐
    嚇取財案件判處之有期徒刑四月接續執行，至八十八年十月十二日縮刑期滿執行
    完畢，有卷附臺灣高等法院被告全國前案紀錄表、刑案資料查註紀錄表足參，其
    受有期徒刑之執行完畢，五年內再犯法定本刑有期徒刑以上之上開三罪，均屬累
    犯，各應依法遞加其刑。
四、爰審酌被告年少力強，不知依憑己力賺取生活所需，反而藉由搶奪、竊盜等不法
    手段攫取他人辛勤所得，率爾侵犯他人財產法益，被告價值觀念非無偏差，品行
    亦非端正，自有加以相當期間監禁教化之必要；惟念及被告上述財產犯罪所得不
    豐，且施用毒品固戕害個人健康至深，然就他人權益之侵害仍屬有限，被告又於
    本院審理時坦承全部犯行，態度非無足取，及其犯罪動機、目的、手段、所生危
    害、具有國中畢業學歷智識程度等一切情狀，分別量處如主文所示之刑，並定其
    應執行之刑，以示懲儆。扣案之固定鉗一支、尖銳鐵片三片、瑞士刀一支，均係
    被告及共犯王國智攜帶前往行竊所用之兇器，且分屬被告及共犯王國智所有，業
    據渠等二人供承在卷，均應依刑法第三十八條第一項第二款，宣告沒收。扣案之
    海洛因一包（淨重零點一四公克），為毒品危害防制條例第二條第二項第一款所
    稱之第一級毒品，應依同條例第十八條第一項前段之規定，沒收銷燬之。另被告
    持以涉犯附表編號六所示竊盜罪行之機車鑰匙一支，雖據被告於警詢時自承為其
    所有，然於本院審理時則已堅詞否認擁有該支鑰匙，既無積極證據足以確認該支
    扣案機車鑰匙所有權之歸屬，爰不併予諭知沒收。
五、至於公訴人固認應依竊盜犯贓物犯保安處分條例之相關規定，施予被告刑前強制
    工作三年之保安處分，以徹底矯治其竊盜惡習，然被告於成年後並無竊盜前科紀
    錄，且就其所為竊盜犯行觀之，竊得財物之價值不高，使用方法亦稱平常，其行
    為表現之嚴重性應非達於無可容忍之程度；雖被告於本案多次行竊得手，惟被告
    既已能於審理期間坦承犯行，且經由本案有期徒刑之適當執行後，亦可對其產生
    矯正策勵之影響，就其未來發展仍具可期待性。從而，本院認其尚無施予刑前強
    制工作之必要，附此敘明。
據上論斷，應依刑事訴訟法第二百七十三條之一第一項、第二百九十九條第一項前段
，毒品危害防制條例第十條第一項、第十八條第一項前段，刑法第十一條前段、第二
十八條、第五十六條、第三百二十一條第一項第三款、第三百二十五條第一項、第四
十七條、第五十一條第五款、第三十八條第一項第二款，判決如主文。
本案經檢察官陳德芳到庭執行職務。
中    華    民    國    九十三      年      六      月      二十八      日
                                臺灣彰化地方法院刑事第三庭
                                    法      官  高  文  崇
右正本證明與原本無異。
如不服本判決，應於判決送達後十日內向本院提出上訴狀( 須附繕本 )。
告訴人或被害人對於判決如有不服具備理由請求檢察官上訴者，其上訴期間之計算係
以檢察官收受判決正本之日期為準。
                                    法院書記官  謝  志  鑫
中    華    民    國    九十三      年      七      月        五        日
毒品危害防制條例第十條第一項：
施用第一級毒品者，處六月以上五年以下有期徒刑。
刑法第三百二十一條
犯竊盜罪而有左列情形之一者，處六月以上五年以下有期徒刑：
三、攜帶兇器而犯之者。
刑法第三百二十五條第一項：
意圖為自己或第三人不法之所有，而搶奪他人之動產者，處六月以上五年以下有期徒
刑。
附表：
┌──┬───┬────┬──────────┬────────────┐
│編號│被害人│犯罪時間│      犯罪地點      │  犯罪方法及所得物品    │
├──┼───┼────┼──────────┼────────────┤
│ 一 │乙○○│九十二年│彰化縣永靖鄉永東村永│與吳登燦（送高院併辦）共│
│    │      │九月二十│寧街七四號前        │同搶奪內有現金七千元及信│
│    │      │七日十五│                    │用卡、證件之皮包一只    │
│    │      │時五十分│                    │                        │
│    │      │許      │                    │                        │
├──┼───┼────┼──────────┼────────────┤
│ 二 │賴茶嶇│九十二年│彰化縣大村鄉村上村惠│與吳登燦共同竊取腳踏車一│
│    │      │九月二十│農橋旁              │部                      │
│    │      │九日十四│                    │                        │
│    │      │時許    │                    │                        │
├──┼───┼────┼──────────┼────────────┤
│ 三 │癸○  │九十二年│彰化縣福興鄉番社村番│與吳登燦共同竊取香煙六十│
│    │      │十月五日│花路二段一九八號    │三包、打火機十個        │
│    │      │十一時三│                    │                        │
│    │      │十分許  │                    │                        │
├──┼───┼────┼──────────┼────────────┤
│ 四 │壬○○│九十二年│彰化縣員林鎮○○路二│與吳登燦共同搶奪金耳環一│
│    │      │十月七日│段三○六號巷口      │只                      │
│    │      │八時許  │                    │                        │
├──┼───┼────┼──────────┼────────────┤
│ 五 │林吳碧│九十二年│南投縣南投市○○路二│與吳登燦共同搶奪金項鍊一│
│    │霞    │十月九日│一○號前            │條                      │
│    │      │十二時許│                    │                    │
├──┼───┼────┼──────────┼────────────┤
│ 六 │丑○○│九十二年│彰化縣埔心鄉瓦中村東│以自備鑰匙竊取車牌號碼Ｎ│
│    │      │十一月十│明路一一一巷十三弄十│ＯＴ－九三七號機車一部  │
│    │      │七日七時│六號                │                        │
│    │      │許      │                    │                        │
├──┼───┼────┼──────────┼────────────┤
│ 七 │辛○○│九十三年│彰化縣員林鎮○○路好│攜帶鐵片破壞自小客車車門│
│    │      │一月二十│樂迪ＫＴＶ前        │後入內竊取手機一支。    │
│    │      │八日零時│                    │                        │
│    │      │許      │                    │                        │
├──┼───┼────┼──────────┼────────────┤
│ 八 │庚○○│九十三年│彰化縣員林鎮○○路二│攜帶固定鉗及鐵片破壞車牌│
│    │      │二月二日│段一六六號巷口      │號碼Ａ七－九一○○號自小│
│    │  │二時二十│                    │客車車門後入內竊取二百元│
│    │      │分許    │                    │硬幣，遭當場查獲。      │
├──┼───┼────┼──────────┼────────────┤
│ 九 │辰○○│九十三年│彰化縣員林鎮○○路與│攜帶鐵片破壞車牌號碼ＱＩ│
│    │      │二月十六│和平街口            │－三五九八號自小客車車門│
│    │      │日六時許│                    │後入內竊取一百元。      │
├──┼───┼────┼──────────┼────────────┤
│ 十 │己○○│九十三年│彰化縣員林鎮○○路與│攜帶鐵片破壞車牌號碼六一│
│    │      │二月二十│三民街口            │六三－ＤＪ號自小客車車門│
│    │      │六日十時│                    │後入內竊取車用電視螢幕一│
│    │      │許      │                    │台及信用卡、金融卡及身分│
│    │      │        │                    │證等物。                │
├──┼───┼────┼──────────┼────────────┤
│十一│卯○○│九十三年│彰化縣員林鎮○○路二│攜帶鐵片破壞車牌號碼ＰＭ│
│    │      │二月二十│段二六九號前        │－五三五九號自小客車車門│
│    │      │九日十八│                    │後入內竊取現金四百多元、│
│    │      │時許    │                    │信用卡及證件等物。      │
├──┼───┼────┼──────────┼────────────┤
│十二│丙○○│九十三年│彰化縣員林鎮○○○街│攜帶鐵片破壞丙○○所有之│
│    │      │三月六日│法院旁              │自小客車車門後，入內竊取│
│    │      │十一時許│                    │現金七千五百元、外套一件│
│    │      │        │                    │及手機一支等物          │
├──┼───┼────┼──────────┼────────────┤
│十三│莊楊素│九十三年│彰化縣員林鎮○○路二│攜帶鐵片破壞車牌號碼ＰＬ│
│    │真    │三月九日│段二八○號前        │－一七四三號自小客車車門│
│    │      │二十一時│                    │後入內竊取現金二萬八千多│
│    │      │十分許  │                    │元、保險卡及行照等物。  │
├──┼───┼────┼──────────┼────────────┤
│十四│戊○○│九十三年│彰化縣員林鎮○○路橋│與王國智共同攜帶鐵片、瑞│
│    │      │三月十四│下                  │士刀，由子○○以鐵片竊取│
│    │      │日六時許│                    │車牌號碼ＪＧＳ－三六七號│
│    │      │        │                    │機車一部，王國智在旁把風│
│    │      │        │                    │。                      │
├──┼───┼────┼──────────┼────────────┤
│十五│寅○○│九十三年│彰化縣員林鎮○○路三│與王國智共同攜帶鐵片、瑞│
│    │      │三月十四│段一六三號前        │士刀，由子○○以鐵片破壞│
│    │      │日二十一│                    │車牌號碼ＯＶ－四六三三號│
│    │      │時五十分│                    │自小客車車門入內竊取回數│
│    │      │        │                    │票四張，王國智在旁把風。│
└──┴───┴────┴──────────┴────────────┘
